【裁判字號】    89,苗簡,548
【裁判日期】    900112
【裁判案由】    給付會款
【裁判全文】
臺灣苗栗地方法院民事簡易判決                    八十九年度苗簡字第五四八號
    原      告  丁○○
    訴訟代理人  丙○○
    被      告  乙○○
                甲○○
右當事人間請求給付會款事件，本院判決如左：
    主    文
被告乙○○應給付原告新台幣參拾捌萬貳仟貳佰元，及自民國八十九年十月二十七日
起至清償日止，按年利率百分之五計算之利息。
被告甲○○應給付原告新台幣參拾肆萬壹仟貳佰元，及自民國八十九年十月二十五日
起至清償日止，按年利率百分之五計算之利息。
訴訟費用由被告乙○○負擔百分之五十三，餘由被告甲○○負擔。
本判決得假執行。
    事實及理由
壹、原告之聲明：如主文所示。
貳、事實摘要：
甲、原告方面：被告乙○○與被告甲○○係父子，被告乙○○參加由原告擔任會首所
    召集之互助會，該互助會連同會首共四十八會，會期自民國八十五年十月二十日
    起至八十八年九月二十日止，於每月二十日開標，另於八十五年十二月五日起至
    八十八年九月五日止，每三個月之五日加標一次，計加標十二次，會員於開標後
    三日內即應繳納會款，被告乙○○於八十五年十二月二十日得標並取得合會金，
    其後均按月繳納新台幣（下同）一萬四千七百元之會款，詎其自八十七年三月五
    日起至會期結束為止，計二十六期未繳納會款，共積欠會款三十八萬二千二百元
    。又被告甲○○亦參加原告所另召集之互助會，會首及會員合計共三十六會，會
    期自八十六年六月二十日起至八十九年五月二十日止，共分三十六期，於每月二
    十日開標，開標後會員應於三日內繳納會款。被告甲○○於八十六年七月二十日
    得標後並取得合會金後，本應按月繳納會款一萬二千九百元，詎其自八十七年二
    月二十日起至會期結束為止，即未再繳納會款，計積欠二十八期之會款共三十六
    萬一千二百元，經原告屢向被告二人催討，被告甲○○亦僅清償二萬元，為此依
    合會之法律關係請求被告乙○○應給付原告三十八萬二千二百元，被告甲○○應
    給付原告三十四萬一千二百元，及各自起訴狀繕本送達翌日起至清償日止，按年
    利率百分之五計算之利息。
乙、被告方面：
一、被告乙○○部分：被告確實積欠原告會款。
二、被告甲○○部分：被告承認積欠原告會款，然因被告經濟困難，僅願每月償還原
    告五千元。
參、法院之判斷：
一、原告主張被告分別參加原告所召集之互助會，被告乙○○積欠會款三十八萬二千
    二百元，被告甲○○尚積欠會款三十四萬一千二百元之事實，業據其提出互助會
    會單及被告欠繳會款明細表各二紙為證，且為被告二人所不爭，自堪信為真實。
二、從而，原告本於合會之法律關係請求被告乙○○給付三十八萬二千二百元及自起
    訴狀繕本送達翌日即八十九年十月二十七日起至清償日止，按年利率百分之五計
    算之利息，另被告甲○○給付三十四萬一千二百元及自起訴狀繕本送達翌日即八
    十九年十月二十五日起至清償日止，按年利率百分之五計算之利息，均屬有據，
    應予准許。
三、本件係本於合會有所請求而涉訟，且為被告敗訴之判決，爰依民事訴訟法第三百
    八十九條第一項第三款之規定，依職權宣告假執行。至原告固然陳明願供擔保聲
    請宣告假執行，惟其聲請僅促使法院之職權發動，本院無庸另為假執行准駁之判
    決，附此敘明。
四、據上論結，本件原告之訴為有理由，依民事訴訟法第四百三十六條第二項、第七
    十八條、第八十五條第一項但書、第三百八十九條第一項第一項第三款，判決如
    主文。
中      華      民      國    九十      年      一      月    十二      日
                                  臺灣苗栗地方法院苗栗簡易庭
~B法      官  曾明玉
右為正本係照原本作成。
如對本判決上訴，須於判決送達後廿日內向本院提出上訴狀。
~B法院書記官  陳貴瑋
中      華      民      國    九十      年      一      月    十二      日


司法院資訊處製作；財團法人民間司法改革基金會備份。
